ACORDAO-COMPLETO-2349981

ACÓRDÃO DE RELAÇÃO

ACÓRDÃO DE RELAÇÃO 3000/2019 ATA 10/2019 - PRIMEIRA CÂMARA

Acórdão 3000/2019-TCU-Primeira Câmara
VISTOS e relacionados estes autos de Representação apresentada pelo município de Olinda/PE, neste ato representado por seus Procuradores, a respeito da suposta omissão no dever de prestar contas, sob a gestão do então Prefeito Renildo Vasconcelos Calheiros (CPF XXX.360.794-XX) , dos recursos transferidos àquele ente municipal pelo então Ministério da Cultura por força do Convênio 00001/2015 (Siafi 816101) , que tinha por objeto a realização do carnaval de rua no referido município (fls. 30, peça 1) ,
Considerando o aspecto de a documentação em tela preencher os requisitos legais e regulamentares, em especial o disposto nos arts. 235 e 237, inc. III, do Regimento Interno e no art. 103 da Resolução TCU 259/2014, para ser conhecida como Representação (fls. 2, peça 6) ;
Considerando que o Representante, após consignar que o ex-prefeito ora denunciado (sr. Renildo Vasconcelos Calheiros) haveria deixado de comprovar a boa e regular aplicação dos recursos repassados ao município de Olinda/PE, pelo então Ministério da Cultura, no exercício de 2015, solicita a instauração da devida tomada de contas especial (fls. 2, peça 6) ;
Considerando o acréscimo da Sec-PE de que, a partir de pesquisa junto ao Portal da Transparência, confirmou a existência do Convênio 00001/2015 (Siafi 816101) relatado na Representação, cujo status é de “aguardando prestação de contas” (fls. 2, peça 6) ;
Considerando, contudo, a ponderação da Sec-PE quanto a constituir competência primária do órgão ou ente concedente/repassador dos recursos a apuração de irregularidades em relação ao bom e regular emprego dos recursos transferidos, aí incluída a eventual instauração de processos de tomada de contas especial, não devendo este Tribunal, em um primeiro momento, imiscuir-se em tais procedimentos, sob pena de eventual duplicidade de esforços ou supressão de instância de controle, em especial diante de informações, aportadas pelo próprio representante (cfe. Ofício 68/2016-COAPC/CGAAV/DIC/SEFIC/MinC – fls. 75/77, peça 1) , de que o então Ministério da Cultura já tinha conhecimento das irregularidades apontadas neste processo e estaria tomando as medidas pertinentes (fls. 3, peça 6) ;
ACORDAM os Ministros do Tribunal de Contas da União, reunidos em Sessão de 1ª Câmara, por unanimidade, em:
a) com fundamento nos arts. 235 e 237, inc. III, do Regimento Interno e no art. 103 da Resolução TCU 259/2014, conhecer da presente Representação, por preencher os requisitos de admissibilidade, para, no mérito, considerá-la prejudicada;
b) esclarecer ao Município de Olinda/PE, que, nos termos dos arts. 3º e 4º da IN/TCU 71/2012 (alterada pela IN/TCU 76/2016) , cabe ao órgão/entidade concedente dos recursos federais esgotar as medidas administrativas de sua alçada e, caso necessário, instaurar o competente processo de tomada de contas especial, a ser posteriormente apreciado pelo TCU;
c) determinar o encaminhamento de cópia deste Acórdão:
c.1) ao Ministério da Cidadania, tendo em vista a extinção do anterior Ministério da Cultura, para conhecimento;
c.2) ao representante;
d) autorizar o arquivamento destes autos, nos termos do inc. III do art. 169 do Regimento Interno desta Casa.
1. Processo TC-Processo 002.112/2019-1 (REPRESENTAÇÃO) 
	1.1. Representante: Município de Olinda/PE, CNPJ 10.404.184/0001-09.
	1.2. Órgão/Entidade: Município de Olinda/PE.
	1.3. Relator: Ministro-Substituto Augusto Sherman Cavalcanti.
	1.4. Representante do Ministério Público: não atuou.
	1.5. Unidade Técnica: Sec-PE.
	1.6. Representação legal: Rafael Carneiro Leão (Procurador-Geral do Município de Olinda/PE) ; e outros.
	1.7. Determinações/Recomendações/Orientações: não há.

Primeira Câmara

Município de Olinda/PE.

AUGUSTO SHERMAN

Rafael Carneiro Leão (Procurador-Geral do Município de Olinda/PE); e outros.

Não atuou.

REPRESENTAÇÃO (REPR)